【裁判字號】    96,金上,1
【裁判日期】    990412
【裁判案由】    損害賠償
【裁判全文】
臺灣高等法院民事裁定                   96年度金上字第1號
上訴人戌○○之
繼    承    人  Ｆ○○
                宇○○
                天○○
                地○○
                酉○○
                亥○○
上訴人辰○○之
繼    承    人  丁○○
                乙○○
                丙○○
                甲○○
上    訴    人  庚○○
上    一    人
訴  訟  代理人  洪珮琪律師
上    訴    人  寅○○
                Ｇ○○
上列  二    人
訴  訟  代理人  洪珮琪律師
                吳建昌律師
上    訴    人  中華票券金融股份有限公司
                        設台北市大安區○○○路○段14號
法  定  代理人  壬○○  住同上
上    一    人
訴  訟  代理人  周憲文律師
                朱蕙敏律師
                楊曉邦律師
上    一    人
複  代  理  人  李錦樹律師
被  上  訴  人  巳○○  住彰化縣田中鎮○○路○段465號
                戊○○  住高雄市○○區○○街243號
                卯○○  住高雄市三民區○○○路295號
                丑○○  住高雄縣仁武鄉○○村○○○路384巷
                        3-2號
                癸○○  住高雄縣仁武鄉○○○街4號
                Ｂ○○  住高雄縣大社鄉○○路147號3樓
上  列  六  人
訴  訟  代理人  文  聞律師
                周奇杉律師
                許玉娟律師
被  上  訴  人  中華開發股份有限公司
                        設台北市○○○路○段125號
法  定  代理人  辜仲瑩  住同上
被  上  訴  人  申○○  住台北市○○街342號2樓
                黃○○  住台南市○區○○街109巷60號
上  列  三  人
訴  訟  代理人  邱雅文律師
複  代  理  人  劉千綺律師
被  上  訴  人  大華證券股份有限公司
                        設台北市○○○路○段2號14樓
法  定  代理人  午○○  住同上
被  上  訴  人  Ｃ○○  住台北市○○○路○段2號14樓
                宙  ○  住同上
上  列  三  人
訴  訟  代理人  洪健樺律師
複  代  理  人  詹儒樺律師
被  上  訴  人  永豐金證券股份有限公司（原名建華證券股份有
                限公司）
                        設台北市○○路57號8樓
法  定  代理人  玄○○  住同上
被  上  訴  人  Ａ○○（原名楊添仁）
                        住台北縣三重市○○路○段220號
                子○○  住台北市○○區○○路365巷1號3樓
上  列  三  人
訴  訟  代理人  黃冠豪律師
                謝文欽律師
被  上  訴  人  凱基證券股份有限公司（原名中信證券股份有限
                公司）
                        設台北市○○區○○路700號3樓
法  定  代理人  己  ○  住同上
訴  訟  代理人  謝文欽律師
                鄭涵雲律師
被  上  訴  人  日盛證券股份有限公司
                        設台北市○○○路○段111號3樓
法  定  代理人  蔡淑媛  住同上
訴  訟  代理人  未○○  住台北市○○○路○段111號4樓
                Ｅ○○  住台北市○○○路○段111號14樓
被  上  訴  人  正風聯合會計事務所
                        設台北市○○○路○段111號14樓
法  定  代理人  Ｄ○○  住同上
訴  訟  代理人  洪珮琪律師
被  上  訴  人  辛○○  住台北縣新莊市○○路94巷49號之3
上列當事人間損害賠償事件，本院裁定如下：
    主  文
本件應由Ｆ○○、宇○○、天○○、地○○、酉○○、亥○○為
上訴人戌○○之承受訴訟人，應由丁○○、乙○○、丙○○、甲
○○為上訴人辰○○之承受訴訟人，續行訴訟。
    理  由
一、按當事人死亡者，訴訟程序在有繼承人、遺產管理人或其他
    依法令應續行訴訟之人承受其訴訟以前當然停止，民事訴訟
    法第168 條規定甚明。又第168條至第172條所定之承受訴訟
    人，於得為承受時，應即為承受之聲明，他造當事人亦得聲
    明承受訴訟；當事人不聲明承受訴訟時，法院亦得依職權以
    裁定命其續行訴訟，同法第175條第1項及第第178 條分別定
    有明文。
二、查上訴人戌○○、辰○○在原審起訴時均生存，戌○○於94
    年6月20日死亡，辰○○於92年4月25日死亡，有戶役政連結
    作業系統、戶籍謄本足憑（本院卷(七)第215、307頁），因在
    原審均有委任訴訟代理人陳樹、黃虹霞律師，則依民事訴訟
    法第173 條規定，原審之訴訟程序並不停止。迨第一審判決
    後，訴訟代理人為戌○○、辰○○於95年12月25日合法提起
    第二審上訴，其後始經本院查明上開2 人死亡情事，兩造迄
    未為任何承受訴訟之聲明。
三、經查：上訴人戌○○之繼承人為下列6人：Ｆ○○（女， 24
    年11月9日生，身分證統一編號：Ｚ000000000號）、宇○○
    （女，48年4月19日生，身分證統一編號：Ｚ000000000號）
    、天○○（女，49年12月1日生，身分證統一編號：Ｚ00000
    0000號）、地○○（女，51年8月9日生，身分證統一編號：
    Ｚ0000 00000號）、酉○○（女，53年6月12日生，身分證
    統一編號：Ｚ000000000號）、亥○○（男，55年8月24日生
    ，身分證統一編號：Ｚ000000000 號），並無聲明拋棄繼承
    或限定繼承情事，有臺灣宜蘭地方法院民事庭函覆及戶籍謄
    本可稽（本院卷(七)第220頁，卷(八)第362-367頁）。另上訴人
    辰○○之繼承人為下列4人：丁○○（男，14年12 月10日生
    ，身分證統一編號：Ｚ000000000號）、乙○○（男，53年1
    月18日生，身分證統一編號：Ｚ000000000號）、丙○○（
    女，55年1月19日生，身分證統一編號：Ｚ000000000號）、
    甲○○（男，57年2月17日生，身分證統一編號：Ｚ0000000
    00號），亦無聲明拋棄繼承或限定繼承情事，有財政部臺灣
    省北區國稅局中壢稽徵所附遺產稅申報書及相關資料、臺灣
    桃園地方法院家事法庭函覆等件足憑（本院卷(七)第 303-321
    、392頁）。本院爰依職權命上開繼承人為上訴人戌○○、
    辰○○之承受訴訟人，續行本件訴訟。
四、依民事訴訟法第178條，裁定如主文。
中    華    民    國    99    年    4    月     12    日
                  民事第一庭
                      審判長法  官  張耀彩
                            法  官  盧彥如
                            法  官  林金吾
正本係照原本作成。
如不服本裁定，應於收受送達後10日內向本院提出抗告狀，並應
繳納抗告費新台幣１千元。
中    華    民    國    99    年    4    月     12    日
                            書記官  張淑芳

司法院資訊處製作；財團法人民間司法改革基金會備份。
